<!DOCTYPE html PUBLIC "-//W3C//DTD XHTML 1.0 Transitional//EN" "http://www.w3.org/TR/xhtml1/DTD/xhtml1-transitional.dtd">
<html xmlns="http://www.w3.org/1999/xhtml">
<head>
	<meta http-equiv="Content-Type" content="text/html; charset=iso-8859-1" />
	<title>Ymmärrä suomea</title>
	<style type="text/css" media="all">@import "css/styles.css";</style>
	<script type="text/javascript" src="swfobject.js"></script>
</head>
<body class="font-medium">
	<div id="main-wrapper">
		<div id="topbar"></div>
		<div id="main-menu">
			<table cellspacing="0" cellpadding="0" border="0" class="add-links"><tr>
				<td class="item"><img class="raquo" src="i/raquo.gif" alt="" height="7" width="4" /><a href="/ymmarra/index.php?moduli=sanakirja">Sanakirja</a></td>
				<td class="item"><img class="raquo" src="i/raquo.gif" alt="" height="7" width="4" /><a href="/ymmarra/index.php?moduli=verbit">Verbiluettelo</a></td>
				<td class="item"><img class="raquo" src="i/raquo.gif" alt="" height="7" width="4" /><a href="/ymmarra/index.php?moduli=kielioppi">Kielioppi</a></td>
			</tr></table>
			<table cellspacing="0" cellpadding="0" border="0"><tr>
				<td class="item"><img class="raquo" src="i/raquo.gif" alt="" height="7" width="4" /><a href="/ymmarra/index.php">Etusivu</a></td>
				<td class="item"><img class="raquo" src="i/raquo.gif" alt="" height="7" width="4" /><a href="/ymmarra/index.php?moduli=tekstit">Lukutekstit</a></td>
			</tr></table>
		</div>
		<div id="content">
			<table cellspacing="0" cellpadding="0" border="0" id="content-wrapper"><tr>
				<td>
					<div id="left-menu">
												<div class="header-verb"><span>Verbit</span></div>
						<div class="menu">
								<div class="init"><a href="/ymmarra/index.php?moduli=verbit&kirjain=a">A</a></div>
								<div class="init"><a href="/ymmarra/index.php?moduli=verbit&kirjain=e">E</a></div>
								<div class="init"><a href="/ymmarra/index.php?moduli=verbit&kirjain=h">H</a></div>
								<div class="init"><a href="/ymmarra/index.php?moduli=verbit&kirjain=i">I</a></div>
								<div class="init"><a href="/ymmarra/index.php?moduli=verbit&kirjain=j">J</a></div>
								<div class="init"><a href="/ymmarra/index.php?moduli=verbit&kirjain=k">K</a></div>
								<div class="init"><a href="/ymmarra/index.php?moduli=verbit&kirjain=l">L</a></div>
								<div class="init"><a href="/ymmarra/index.php?moduli=verbit&kirjain=m">M</a></div>
								<div class="init"><a href="/ymmarra/index.php?moduli=verbit&kirjain=n">N</a></div>
								<div class="init"><a href="/ymmarra/index.php?moduli=verbit&kirjain=o">O</a></div>
								<div class="init"><a href="/ymmarra/index.php?moduli=verbit&kirjain=p">P</a></div>
								<div class="init"><a href="/ymmarra/index.php?moduli=verbit&kirjain=r">R</a></div>
								<div class="init"><a href="/ymmarra/index.php?moduli=verbit&kirjain=s">S</a></div>
								<div class="init"><a href="/ymmarra/index.php?moduli=verbit&kirjain=t">T</a></div>
								<div class="init"><a href="/ymmarra/index.php?moduli=verbit&kirjain=u">U</a></div>
								<div class="init"><a href="/ymmarra/index.php?moduli=verbit&kirjain=v">V</a></div>
								<div class="init"><a href="/ymmarra/index.php?moduli=verbit&kirjain=y">Y</a></div>
								<div class="init"><a href="/ymmarra/index.php?moduli=verbit&kirjain=Ä">Ä</a></div>
						</div>					</div>
				</td>
				<td>
					<div id="main-content">
						<div id="path">
							<a href=".">Etusivu</a> &gt; <a href="/ymmarra/index.php?moduli=verbit&kirjain=L">L</a>						</div>
													<h1>LYLLERTÄÄ</h1>
						<table cellspacing="0" cellpadding="0" border="0">
							<tr>
								<td colspan="2" style="padding-bottom:10px;"><strong>Aktiivin indikatiivi</strong></td>
							</tr>
							<tr>
								<td><pre>PREESENS                   
minä      lyllerrän        
sinä      lyllerrät        
hän       lyllertää        
me        lyllerrämme      
te        lyllerrätte      
he        lyllertävät      

PASSIIVI
          lyllerretään     

IMPERFEKTI                 
         lyllersin         
         lyllersit         
         lyllersi          
         lyllersimme       
         lyllersitte       
         lyllersivät       

PASSIIVI
         lyllerrettiin     

PERFEKTI
olen     lyllertänyt       
olet     lyllertänyt       
on       lyllertänyt       
olemme   lyllertäneet      
olette   lyllertäneet      
ovat     lyllertäneet      

PASSIIVI
on       lyllerretty       

PLUSKVAMPERFEKTI
olin     lyllertänyt       
olit     lyllertänyt       
oli      lyllertänyt       
olimme   lyllertäneet      
olitte   lyllertäneet      
olivat   lyllertäneet      

PASSIIVI
oli      lyllerretty       
</pre></td>
								<td>&nbsp;&nbsp;&nbsp;</td>
								<td><pre>      KIELTOMUOTO
      en        lyllerrä
      et        lyllerrä
      ei        lyllerrä
      emme      lyllerrä
      ette      lyllerrä
      eivät     lyllerrä


      ei        lyllerretä

   
      en        lyllertänyt
      et        lyllertänyt
      ei        lyllertänyt
      emme      lyllertäneet
      ette      lyllertäneet
      eivät     lyllertäneet


      ei        lyllerretty


      en      ole lyllertänyt
      et      ole lyllertänyt
      ei      ole lyllertänyt
      emme    ole lyllertäneet
      ette    ole lyllertäneet
      eivät   ole lyllertäneet


      ei      ole lylleretty


      en    ollut  lyllertänyt
      et    ollut  lyllertänyt
      ei    ollut  lyllertänyt
      emme  olleet lyllertäneet
      ette  olleet lyllertäneet
      eivät olleet lyllertäneet 


      ei    ollut  lyllerretty
</pre></td>
							</tr>
						</table>
						<table cellspacing="0" cellpadding="0" border="0">
							<tr>
								<td colspan="2" style="padding-bottom:10px;"><strong>Aktiivin konditionaali</strong></td>
							</tr>
							<tr>
								<td><pre>PREESENS 
minä     lyllertäisin      
sinä     lyllertäisit      
hän      lyllertäisi       
me       lyllertäisimme    
te       lyllertäisitte    
he       lyllertäisivät    

PASSIIVI
         lyllerrettäisiin  

PERFEKTI
olisin   lyllertänyt       
olisit   lyllertänyt       
olisi    lyllertänyt       
olisimme lyllertäneet      
olisitte lyllertäneet      
olisivat lyllertäneet      
 
PASSIIVI
olisi    lyllerretty       
</pre></td>
								<td>&nbsp;&nbsp;&nbsp;</td>
								<td><pre> 
      en          lyllertäisi
      et          lyllertäisi
      ei          lyllertäisi
      emme        lyllertäisi
      ette        lyllertäisi
      eivät       lyllertäisi


      ei          lyllerretäisi


      en olisi    lyllertänyt
      et olisi    lyllertänyt
      ei olisi    lyllertänyt
      emme olisi  lyllertäneet
      ette olisi  lyllertäneet
      eivät olisi lyllertäneet


      ei olisi    lyllerretty
</pre></td>
							</tr>
						</table>
						<table cellspacing="0" cellpadding="0" border="0">
							<tr>
								<td colspan="2" style="padding-bottom:10px;"><strong>Aktiivin potentiaali</strong></td>
							</tr>
							<tr>
								<td><pre>PREESENS
minä     lyllertänen       
sinä     lyllertänet       
hän      lyllertänee       
me       lyllertänemme     
te       lyllertänette     
he       lyllertänevät     

PASSIIVI
         lyllerrettäneen   

PERFEKTI
lienen   lyllertänyt       
lienet   lyllertänyt       
lienee   lyllertänyt       
lienemme lyllertäneet      
lienette lyllertäneet      
lienevät lyllertäneet      

PASSIIVI
lienee   lyllerretty       
</pre></td>
								<td>&nbsp;&nbsp;&nbsp;</td>
								<td><pre> 
      en          lyllertäne
      et          lyllertäne
      ei          lyllertäne
      emme        lyllertäne
      ette        lyllertäne
      eivät       lyllertäne


      ei          lyllerrettäne


      en    liene lyllertänyt
      et    liene lyllertänyt
      ei    liene lyllertänyt
      emme  liene lyllertäneet
      ette  liene lyllertäneet
      eivät liene lyllertäneet


      ei    liene lyllerretty
</pre></td>
							</tr>
						</table>
						<table cellspacing="0" cellpadding="0" border="0">
							<tr>
								<td colspan="2" style="padding-bottom:10px;"><strong>Aktiivin imperatiivi</strong></td>
							</tr>
							<tr>
								<td><pre>PREESENS

(sinä)   lyllerrä          
(hän)    lyllertäköön      
(me)     lyllertäkäämme    
(te)     lyllertäkää       
(he)     lyllertäkööt      

PASSIIVI
         lyllerrettäköön   

PERFEKTI

ole      lyllertänyt       
olkoon   lyllertänyt       
olkaamme lyllertäneet      
olkaa    lyllertäneet      
olkoot   lyllertäneet      

PASSIIVI

olkoon   lyllerretty       
</pre></td>
								<td>&nbsp;&nbsp;&nbsp;</td>
								<td><pre> 

      älä         lyllerrä
      älköön      lyllertäkö
      älkäämme    lyllertäkö
      älkää       lyllertäkö
      älköot      lyllertäkö


      älköön      lyllerrettäkö



      älä ole       lyllertänyt
      älköön olko   lyllertänyt
      älkäämme olko lyllertäneet
      älkää olko    lyllertäneet
      älkööt olko   lyllertäneet



      älköön olko   lyllerretty
</pre></td>
							</tr>
						</table>
						<table cellspacing="0" cellpadding="0" border="0">
							<tr>
								<td colspan="2" style="padding-bottom:10px;"><strong>Verbin nominaalimuodot</strong></td>
							</tr>
							<tr>
								<td><pre>I INFINITIIVI              

Lyhyempi muoto:            
         lyllertää         

Pitempi muoto:             
         lyllertääkseni    
         lyllertääksesi
         lyllertääkseen
         lyllertääksemme
         lyllertääksenne
         lyllertääkseen

III  INFINITIIVI           

inessiivi    lyllertämässä 
elatiivi     lyllertämästä 
illatiivi    lyllertämään  
adessiivi    lyllertämällä
abessiivi    lyllertämättä 
instruktiivi lyllertämän   
                           
Passiivi
instruktiivi lyllerrettämän 
                           
                           
</pre></td>
								<td>&nbsp;&nbsp;&nbsp;</td>
								<td><pre> II INFINITIIVI

 inessiivi    lyllertäessä 
 instruktiivi lyllertäen

 Passiivi
 inessiivi    lyllerrettäessä






  IV INFINITIIVI

  nominatiivi  lyllertäminen
  partitiivi   lyllertämistä
     

  I PARTISIIPPI 
  aktiivi      lyllertävä
  passiivi     lyllerrettävä

 II PARTISIIPPI 
  aktiivi      lyllertänyt
  passiivi     lyllerretty
</pre></td>
							</tr>
						</table>

					</div>
				</td>
			</tr></table>		</div>
		<div id="footer"><a href="http://www.oph.fi/"><img src="i/oph_logo_ymmarrasuomea.gif" width="157" height="35" alt="OPH" /></a></div>
	</div>
</body>
</html>
